臺灣雲林地方法院刑事協商判決          100年度訴字第950號
公  訴  人  臺灣雲林地方法院檢察署檢察官
被      告  高明毅
指定辯護人  本院公設辯護人許俊雄
上列被告因違反毒品危害防制條例案件，經檢察官提起公訴（10
0 年度毒偵字第1393號），並聲請法院改依協商程序而為判決，
本院認為適當，同意由受命法官獨任進行協商程序，判決如下：
    主      文
高明毅施用第一級毒品，累犯，處有期徒刑壹年；扣案之第一級
毒品海洛因貳包（驗餘淨重合計為壹點捌壹公克）沒收銷燬之；
扣案之注射針筒支、包裹前揭第一級毒品海洛因之外包裝袋貳
只，均沒收之。
    事實及理由
一、犯罪事實：
    高明毅前因施用毒品案件，經觀察、勒戒後，認有繼續施用
    毒品之傾向，復經臺灣板橋地方法院裁定令入戒治處所施以
    強制戒治，於民國91年05月21日戒治執行完畢出所，由臺灣
    板橋地方法院檢察署檢察官以91年度戒毒偵字第272 號為不
    起訴處分確定。然其另於前揭強制戒治執行完畢釋放後5 年
    內，因連續施用第一級毒品，經本院以94年度訴字第105 號
    判處有期徒刑1 年4 月確定；又因連續施用第二級毒品案件
    ，經本院以94年度易字第331 號判處有期徒刑9 月確定；又
    因竊盜案件，經本院以93年度六簡字第249 號判處有期徒刑
    6 月確定；上開3 罪嗣經法院裁定定其應執行刑，於96年04
    月14日假釋出監，嗣經撤銷假釋後，原應入監執行所餘殘刑
    ，適因中華民國九十六年罪犯減刑條例於96年07月16日正式
    施行，前揭各罪遂由本院以97年度聲減字第38號裁定予以減
    刑及定應執行刑。因其減刑前已執行之刑期經折抵後，已逾
    法院所諭知上開減刑後之刑期，而免予執行上開殘刑，於96
    年07月16日執行完畢。詎其猶不知悔改，於100 年09月23日
    17時許，基於施用第一級毒品之犯意，在其位在雲林縣斗六
    市○○路19號3 樓B 室之租屋處，以將海洛因摻水稀釋置於
    針筒內注射之方式，施用第一級毒品海洛因1 次。嗣於同日
    （23日）19時15分許，因另毒品通緝案件，在上開太平路19
    號租屋處為警查獲，經其自願同意搜索，當場扣得海洛因2
    小包（驗餘凈重合計為1.81公克）、其所有供施用海洛因犯
    罪使用之注射針筒3 支，復經警徵得其同意，採集其尿液送
    驗，結果呈可待因、嗎啡陽性反應，始悉上情。
二、證據名稱：
  (一)被告高明毅於偵查及本院訊問時之自白。
  (二)詮昕科技股份有限公司100 年10月14日報告編號0A050002號
    濫用藥物尿液檢驗報告1 紙。
  (三)雲林縣警察局斗六分局毒品犯罪嫌疑人尿液採驗作業管制紀
    錄1 紙。
  (四)法務部調查局濫用藥物實驗室100 年10月14日調科壹字第10
    023022410 號鑑定書1 紙。
  (五)扣案之海洛因2 小包（驗餘凈重合計為1.81公克）、注射針
    筒3支。
  (六)刑案資料查註紀錄表、全國施用毒品案件紀錄表、矯正簡表
    及臺灣板橋地方法院檢察署檢察官91年度戒毒偵字第272 號
    不起訴處分書、本院94年度訴字第105 號、94年度易字第33
    1 號刑事判決各1 份。
三、本案經檢察官與被告、辯護人於審判外達成協商之合意，且
    被告已認罪，其合意內容為：高明毅施用第一級毒品，累犯
    ，處有期徒刑1 年；扣案之第一級毒品海洛因2 包（驗餘淨
    重合計為1.81公克）沒收銷燬之；扣案之注射針筒3 支沒收
    之。
四、本院核諸上開協商合意並無刑事訴訟法第455 條之4 第1 項
    所列情形，檢察官聲請改依協商程序而為判決，本院爰不經
    言詞辯論，於協商合意範圍內為協商判決。
五、附註事項：
  (一)扣案之粉末2 包（合計送驗淨重為1.85公克，驗餘淨重為1.
    81公克），鑑定結果確含海洛因之成分，屬毒品危害防制條
    例第2 條第1 項第1 款所列之第一級毒品，有法務部調查局
    濫用藥物實驗室100 年10月14日調科壹字第10023022410 號
    鑑定書1 紙在卷可佐（見偵卷第28頁），應依同條例第18條
    第1 項前段之規定，均沒收銷燬之；至扣案之包裹上開毒品
    之外包裝袋2 只，亦均係被告所有預供其為本件施用第一級
    毒品海洛因犯罪使用，業據被告供述至明（見警卷第2 頁；
    本院卷第30頁正面），爰依刑法第38條第1 項第2 款之規定
    ，宣告沒收。
  (二)至扣案之注射針筒3 支，均係被告所有供其施用第一級毒品
    海洛因犯罪使用，亦據被告供述明確（見本院卷第30頁正面
    ），應依刑法第38條第1 項第2 款之規定，宣告沒收。
六、應適用之法條：刑事訴訟法第455 條之2 第1 項、第455 之
    4 第2 項、第455 條之8 、第454 條第1 項，毒品危害防制
    條例第10條第1 項、第18條第1 項前段，刑法第11條前段、
    第47條第1 項、第38條第1 項第2 款。
七、協商判決原則上不得上訴。但有刑事訴訟法第455 條之4 第
    1 項第1 款「於本訊問程序終結前，被告撤銷協商合意或檢
    察官撤回協商聲請者」；第2 款「被告協商之意思非出於自
    由意志者」；第4 款「被告所犯之罪非第455 條之2 第1 項
    所定得以協商判決者」；第6 款「被告有其他較重之裁判上
    一罪之犯罪事實者」；第7 款「法院認應諭知免刑或免訴、
    不受理者」情形之一，或協商判決違反同條第2 項「法院應
    於協商合意範圍內為判決；法院為協商判決所科之刑，以宣
    告緩刑或2 年以下有期徒刑、拘役或罰金為限」等規定者（
    以上均簡稱但書情形）外，不在此限（即有但書情形，依法
    仍得上訴）。
八、本件如有上述但書情形，且不服本判決時，得自收受判決送
    達之日起10日內，向本院提出上訴狀（須附繕本），上訴於
    第二審法院。
本案經檢察官黃嬿如到庭執行職務。
中    華    民    國   100    年    11    月    30    日
                  刑事第四庭  法  官  陳佩怡
以上正本證明與原本無異。
                              書記官  林佳慧
中    華    民    國   100    年    11    月    30    日
附錄本案論罪科刑法條全文：
毒品危害防制條例第10條
施用第一級毒品者，處 6 月以上 5 年以下有期徒刑。
施用第二級毒品者，處 3 年以下有期徒刑。